# Marcelo Duarte Silveira Barreto

mdsbarreto10@gmail.com 11 95732 – 0700 / São Bernardo do Campo – SP

Objetivo: Analista de Suporte | Infraestrutura

#### Resumo

Profissional com experiência em suporte técnico a usuários e infraestrutura de TI, com atuação na resolução de incidentes, instalação e configuração de sistemas operacionais e softwares, administração de servidores físicos e virtualizados, além de redes corporativas. Forte atuação em monitoramento de desempenho, documentação de processos e implementação de melhorias para garantir estabilidade, segurança e eficiência operacional.

Possuo certificações em ITIL Foundation e Windows Server e excelente capacidade de análise e resolução de problemas, com perfil colaborativo e orientado a resultados.

## Formação Acadêmica

Graduação em Sistemas de Informação (2007 a 2010) Centro Universitário Fundação Santo André - Santo André - SP

## Experiência

Cargo: Analista de Infraestrutura

Empresa: Beytech IT

Período: 01/2018 a 07/2024

Principais Funções:

- Gerenciamentos de servidores, ambientes em nuvem e virtualizados, garantindo a disponibilidade, desempenho e otimização de recursos.
- Manutenção da infraestrutura de rede e seus equipamentos, assegurando estabilidade e eficiência operacional.
- Monitoramento e análise de dados de desempenho de servidores e redes.
- Desenvolvimento de documentação técnica padronizando processos e relatórios de controle de acessos.
- Análise e recomendação de melhorias na infraestrutura para suportar o crescimento da empresa e solucionar problemas.

Cargo: Analista de Suporte Empresa: AFA Plásticos Ltda Período: 07/2017 a 09/2017 Principais Atividades:

- Responsável em administrar e realizar manutenção na Infra-estrutura e prestar suporte nos desktops e impressoras;
- Gerenciar contas de e-mails, contas de usuários no Active Directoy e nas permissões de pastas de arquivos no File Server;
- Contato direto com empresas fornecedoras de serviços de TI, como serviço de internet, serviço de firewall, serviços de telefonia e PABX, de locação de equipamentos e de portal web.

Cargo: Analista de Suporte

Empresa: G&P Projetos e Sistemas Período: 12/2010 a 02/2017

Principais Funções:

- Suporte técnico a usuários, analisando e solucionando problemas.
- Instalação, atualização e configuração de sistemas operacionais e softwares.
- Registro, categorização e priorização de solicitações de suporte.
- Documentação de ocorrências e criação de bases de conhecimento para otimização dos atendimentos.

#### Cursos

- CCNA Routing and Switching cursado até o segundo módulo Fundação Bradesco Presencial
- Configuração de Serviços Avançados do Windows Server 2012 Ka Solution
- Fundamentos da ITIL em gerenciamento de serviço de TI TI Exames E Learning

# Certificações

- ITIL Foundation Certificate in IT Service Management EXIN
- Windows Server 2008 Network Infrastructure, Configuring Microsoft

## **Idiomas**

Inglês técnico